臺灣雲林地方法院民事簡易判決
111年度港簡字第135號
原      告  林昭明
被      告  許國良
            林寶珠

            曾麗珍
            許順棠
            許龍俊

            林秀媛
            許博閔
上列原告與被告許國良等7人間請求排除侵害事件，本院判決如
下：
    主  文
原告之訴駁回。
訴訟費用由原告負擔。
    理  由
一、按起訴，應以訴狀表明訴訟標的及其原因事實、應受判決事
    項之聲明，提出於法院為之；原告之訴，有起訴不合程式或
    不備其他要件者，法院應以裁定駁回之；依其所訴之事實，
    在法律上顯無理由者，法院得不經言詞辯論，逕以判決駁回
    之。但其情形可以補正者，審判長應定期間先命補正，民事
    訴訟法第244條第1項第2款及第3款、第249條第1項第6款及
    第2項第2款、第428條分別定有明文，且依同法第436條第2
    項規定，於簡易訴訟程序準用之。所謂原因事實，指原告為
    訴訟上請求所根據之基礎事實，使法院得特定並確認本件審
    理範圍，而與其他事件區隔。是原告提起民事訴訟，如起訴
    狀未載明請求之原因事實者，即屬起訴不合程式。再按建築
    物所應留設之法定空地，為建築基地之一部分，不得重複使
    用，建築法第11條定有明文。又法定空地作為防火間隔使用
    ，目的在阻隔火勢蔓延，藉以逃生避難，非供公眾平常通行
    之用，不得以防火間隔作為主要進出通路。再者，公法上權
    利與私法上權利兩者之權利性質、目的各有不同，私人間不
    得逕爰為私法上請求權基礎。查同條第2項固規定，法定空
    地之留設，應包括建築物與其前後左右之道路或其他建築物
    間之距離，其寬度於建築管理規則中定之。惟該項規定性質
    為公法上之行政管制規定，非謂逕給予同一建築執照基地所
    有人私法上主觀權利，自不得以之做為其對法定空地通行權
    存在之請求權基礎（最高法院104年度台上字第2303號判決
    意旨參照）。　　
二、上列當事人間請求排除侵害事件，原告於起訴狀並未記載訴
    之聲明為何，且起訴狀所載內容零碎、紛雜，亦無法辨別原
    告請求拆除之標的及範圍，無從使法院特定並確認本件審理
    範圍或與其他事件相區隔，並未具體表明請求之原因事實，
    核與起訴應備程式不合。又原告係依建築法第11條起訴請求
    拆除坐落不明地號土地法定空地上建物，然依前開說明，建
    築法第11條規定性質為公法上之行政管制規定，非謂逕給予
    同一建築執照基地所有人私法上主觀權利，自不得以之做為
    其對法定空地通行權存在之請求權基礎，且原告亦未提出就
    土地、建物有何得據以主張之私法上權利，而有依其所訴之
    事實，於法律上顯無理由之情形。本院為此於民國111年6月
    23日裁定命原告於裁定送達後7日內補正，該裁定已於111年
    7月9日對原告寄存送達生效，有送達證書存卷可稽。原告迄
    未能依前開裁定補正，亦有本院收文資料查詢清單、案件統
    計資料查詢在卷可憑，其訴自非合法且於法律上顯無理由，
    應予駁回。
三、訴訟費用負擔之依據：民事訴訟法第78條。
中　　華　　民　　國　　111 　年　　8 　　月　　16　　日
                  北港簡易庭      法  官  詹皇輝
以上正本證明與原本無異。
如不服本判決，應於送達後20日內，向本院北港簡易庭提出上訴
狀並表明上訴理由，如於本判決宣示後送達前提起上訴者，應於
判決送達後20日內補提上訴理由書（須附繕本）。
中　　華　　民　　國　　111 　年　　8 　　月　　16　　日
                                  書記官  伍幸怡